臺灣臺中地方法院刑事判決　　　　　　　100年度訴字第910號
公　訴　人　臺灣臺中地方法院檢察署檢察官
被　　　告　楊信皇
上列被告因違反毒品危害防制條例案件，經檢察官提起公訴（九
十九年度毒偵字第四六七七號），本院合議庭裁定改依簡式審判
程序審理後，判決如下：
    主    文
楊信皇施用第一級毒品，累犯，處有期徒刑捌月。扣案之第一級
毒品海洛因肆包（合計淨重陸點柒公克，驗餘淨重陸點陸柒公克
，空包裝總重壹點陸貳公克，純質淨重貳點肆捌公克）及第二級
毒品甲基安非他命柒包（驗前總毛重貳柒點柒玖公克，空包裝總
重貳點玖公克，驗前總純質淨重約壹玖點玖壹公克，取樣淨重零
點壹捌公克鑑定用罄），均沒收並銷燬之。扣案之吸食器壹組及
勺子壹支，均沒收。
    犯罪事實及理由
一、本院認定之犯罪事實、證據及應適用之法條，除起訴書中犯
    罪事實欄一首行內應補充「楊信皇前曾於九十八年間因犯傷
    害案件，經本院沙鹿簡易庭於九十九年一月二十九日，以九
    十九年度沙簡字第八號判處有期徒刑六月，並經本院於九十
    九年四月十三日，以九十九年度沙簡上字第二一二號判決上
    訴駁回確定，而於九十九年七月十二日易科罰金執行完畢。
    」之記載；另犯罪事實欄一倒數第三行起關於「查獲，並扣
    得第一級毒品…共重27.1公克）」之記載，應更正為「，因
    發現楊信皇乃為通緝犯，遂對楊信皇進行附帶搜索，而扣得
    楊信皇所有，供其施用上開毒品所用之吸食器一組、勺子一
    支、第一級毒品海洛因肆包（合計淨重六點七公克，驗餘淨
    重六點六七公克，空包裝總重一點六二公克，純質淨重二點
    四八公克）及第二級毒品甲基安非他命七包（驗前總毛重二
    七點七九公克，空包裝總重二點九公克，驗前總純質淨重約
    一九點九一公克，取樣淨重零點一八公克鑑定用罄），始循
    線查悉上情」之記載；又證據並所犯法條欄一內應補充「上
    開犯罪事實，業據被告楊信皇於本院行準備程序時供承不諱
    ，並有被告所有，供其施用上開毒品所用之吸食器一組及勺
    子一支扣案可證，又扣案之粉末肆包，確均含海洛因成分，
    合計淨重六點七公克，驗餘淨重六點六七公克，空包裝總重
    一點六二公克，純質淨重二點四八公克，另扣案之結晶物七
    包，確均含有甲基安非他命成分，驗前總毛重二七點七九公
    克，空包裝總重二點九公克，驗前總純質淨重約一九點九一
    公克，取樣淨重零點一八公克鑑定用罄等情，有法務部調查
    局濫用藥物實驗室一００年一月十一日調科壹字第一００二
    三００一七八０號鑑定書及內政部警政署刑事警察局一００
    年一月二十五日刑鑑字第一０００００九六九０號鑑定書存
    卷足參（附於偵查案卷第三九頁及第四一頁）」之記載；另
    證據並所犯法條欄二內應補充「扣案之吸食器一組及勺子一
    支，均係被告所有，供其施用上開毒品所用之物，業據被告
    於本院行準備程序中供陳在卷，應依刑法第三十八條第一項
    第二款規定宣告沒收。」之記載；另關於「含袋共重8公克
    」及「含袋共重27.1公克」之記載，應分別更正為「合計淨
    重六點七公克，驗餘淨重六點六七公克，空包裝總重一點六
    二公克，純質淨重二點四八公克」及「驗前總毛重二七點七
    九公克，空包裝總重二點九公克，驗前總純質淨重約一九點
    九一公克，取樣淨重零點一八公克鑑定用罄」之記載；又應
    補充「被告前曾因犯傷害案件，經本院沙鹿簡易庭於九十九
    年一月二十九日，以九十九年度沙簡字第八號判處有期徒刑
    六月，並經本院於九十九年四月十三日，以九十九年度沙簡
    上字第二一二號判決上訴駁回確定，而於九十九年七月十二
    日易科罰金執行完畢，此有臺灣臺中地方法院檢察署刑案資
    料查註紀錄表及臺灣高等法院被告前案紀錄表在卷可按，其
    於受有期徒刑執行完畢後五年以內故意再犯本件有期徒刑以
    上之罪，為累犯，應依刑法第四十七條第一項規定加重其刑
    。」及「按毒品危害防制條例第十七條乃規定：『犯第四條
    至第八條、第十條或第十一條之罪，供出毒品來源，因而查
    獲其他正犯或共犯者，減輕或免除其刑。犯第四條至第八條
    之罪於偵查及審判中均自白者，減輕其刑。』，而查被告前
    於警詢中即曾供出其毒品上手為綽號阿扁之王戴弼，嗣經臺
    中市政府警察局大甲分局員警依被告前開證述向本院聲請對
    王戴弼所使用電話實施監聽後，確實因而查獲並逮捕案外人
    王戴弼，且於一００年三月九日以王戴弼涉有販賣第一、二
    級毒品予被告等人之罪嫌移送臺灣臺中地方法院檢察署檢察
    官偵查中，而員警在被告供出其毒品來源為王戴弼之前，尚
    無任何證據查悉被告之毒品來源為何及王戴弼有何販賣毒品
    予被告之情事等情，此有被告警詢筆錄、本院公務電話紀錄
    、臺中市政府警察局大甲分局刑事案件移送書及本院九十九
    年度聲監字第二一０二號偵查報告等存卷足佐（附於本院案
    卷及證物袋），足認被告確有供出其毒品來源為王戴弼，且
    因而破獲王戴弼另涉販賣毒品予被告之犯行無疑，故爰依毒
    品危害防制條例第十七條第一項規定減輕其刑，並依法先加
    重後減輕之。至扣案之電子磅秤二臺及手機二支，固均為被
    告所有之物，業據被告陳稱在卷，然被告既否認與本案有涉
    ，且本院復查無其他積極證據足認該等物品確與本案有關，
    且非屬違禁物，是不另為沒收之諭知，附此說明。」之記載
    外，餘均與檢察官起訴書之記載相同，茲引用之。（詳如附
    件）
二、爰審酌被告前即有先後多次因施用毒品案件，經分別判處有
    罪確定及強制戒治執行完畢等前科，竟猶施用毒品不輟，情
    節非輕，惟念及施用毒品係戕害其自己身心之行為，且其犯
    罪後業已坦承不諱，本案查獲毒品之數量及其犯罪後之態度
    尚佳等一切情狀，量處如主文所示之刑，以示懲儆。
三、併依刑事訴訟法第二百七十三條之一第一項、第二百九十九
    條第一項前段、第三百十條之二、第四百五十四條第二項，
    毒品危害防制條例第十條第一項、第二項、第十七條第一項
    、第十八條第一項前段，刑法第十一條、第四十七條第一項
    、第五十五條、第三十八條第一項第二款，判決如主文。
中    華    民    國   100    年    4     月    18    日
                  刑事第十五庭  法  官  許惠瑜
以上正本證明與原本無異。
如不服本判決應於收受送達後10日內向本院提出上訴書狀，並應
敘述具體理由；其未敘述上訴理由者，應於上訴期間屆滿後20日
內向本院補提理由書（均須按他造當事人之人數附繕本）「切勿
逕送上級法院」。
                                書記官  楊家印
中    華    民    國   100    年    4     月    18    日
附錄法條：
毒品危害防制條例第10條第1項、第2項
施用第一級毒品者，處 6 月以上 5 年以下有期徒刑。
施用第二級毒品者，處 3 年以下有期徒刑。